臺灣新竹地方法院刑事判決
109年度訴字第1001號
公  訴  人  臺灣新竹地方檢察署檢察官
被      告  張玉山



上列被告因違反毒品危害防制條例案件，經檢察官提起公訴（10
1年度偵字第10785號），本院判決如下：
    主  文
本件公訴不受理。
    理  由
一、公訴意旨略以：被告張玉山明知海洛因為毒品危害防制條例
    第2條第2項第1款所規範之第一級毒品，依法不得販賣、轉
    讓、持有，竟仍為如附表編號一至四所示之販賣、轉讓毒品
    之犯行。嗣於民國101年11月12日6時30分許，為警持本署檢
    察官核發之拘票在新竹市○○路000巷00號3樓拘提張玉山，並
    經張玉山同意搜索，在其位於新竹市○○路000巷00號2樓住處
    扣得張玉山之第一級毒品海洛因1包（毛重0.22公克）、使
    用過注射針筒2支、酒精棉片包、注射用生理食鹽水、自製
    塑膠刮杓2支、注射針筒包裝袋3個等物。因認被告涉犯毒品
    危害防制條例第4條第1項販賣第一級毒品罪、同條例第8條
    第1項轉讓第一級毒品罪嫌等語。
二、按被告死亡者，法院應諭知不受理之判決，且得不經言詞辯
    論為之，刑事訴訟法第303條第5款、第307條分別定有明文
    。經查，本案檢察官提起公訴後，被告因車禍罹患創傷性顱
    內出血及帕金森氏症，致無法以話語表達自身意思，難以出
    庭就審，本院於102年11月18日以102年度訴字第18號裁定於
    其能到庭以前停止審判等情，有上開裁定正本在卷可稽（見
    本院102年度訴字第18號卷第87頁），茲因被告於109年11月
    12日死亡，有其個人基本資料查詢結果及臺灣高等法院被告
    前案紀錄表等件（見本院104年度他調字第4號卷第118頁、
    本院109年度訴字第1001號卷第5頁）在卷可稽，揆諸前揭法
    條規定，爰不經言詞辯論，逕行諭知不受理之判決。
三、據上論斷，應依刑事訴訟法第303條第5款、第307條，判決
    如主文。
本案經檢察官侯少卿提起公訴。　　
中　　華　　民　　國　　110 　年　　1 　　月　　5 　　日
                  刑事第五庭    審判長法　官  黃美盈
　　　　　　　　　                    法  官  林涵雯
　　　　　　　　　                    法  官  蔡玉琪
以上正本證明與原本無異。
如不服本判決應於收受本判決後20日內向本院提出上訴書狀，上
訴書狀應敘述具體理由。上訴書狀未敘述上訴理由者，應於上訴
期間屆滿後20日內補提理由書狀於本院（均須按他造當事人之人
數附繕本）「切勿逕送上級法院」。　　
中　　華　　民　　國　　110 　年　　1 　　月　　5 　　日
                                      書記官  李念純　　

附表：
編號 對象  時間（皆101年）  地點 方式 數量及金額 監聽譯文 一  ㈠ 林清泙 （apple）  10月9日18時26分許  南門醫院急診室門口  林清泙以0000000000撥打予張玉山0000000000購買  向張玉山購買1,000元海洛因 101聲拘136第120頁 ㈡  10月11日 19時12分許   向張玉山購買500 元海洛因 同上 二  沈生金 9月19日18時8分許  三角公園 李貴龍以沈生金0000000000撥打張玉山0000000000購買 沈生金與李貴龍合資向張玉山購買1,000元海洛因 101聲拘136第23頁 三  ㈠ 陳建竹 （阿竹） 9月14日13時47分許 獅子王1樓 陳建竹以0000000000撥打予張玉山0000000000購買 向張玉山購買3,000元海洛因 101聲拘130第65頁9月14日13時6分、13時40分、13時47分通訊監察譯文   ㈡  9月16日18時36分許 三角公園 陳建竹以0000000000撥打予張玉山0000000000購買 向張玉山購買500元海洛因 101聲拘130第65頁9月16日18時36分通訊監察譯文 ㈢  10月13日9時31分許 新竹左岸假期旅店（新竹市○○路0段000號）簡稱左岸802（房號） 陳建竹以0000000000撥打予張玉山0000000000購買 陳建竹與李貴龍合資向張玉山購買500元海洛因 101聲拘130第66頁10月13日9時11分、9時31分4秒、9時31分46秒通訊監察譯文 四 ㈠ 李貴龍（螃蟹） 9月16日2時41分 新竹市○○路000號3樓（簡稱獅子王3樓）即張玉山租屋處  李貴龍以0000000000撥打予張玉山0000000000   張玉山轉讓海洛因予李貴龍施用 101聲拘148第3頁9月16日1時4分至2時41分通訊監察譯文共8通 ㈡  9月16日18時39分 三角公園  向張玉山購買500元海洛因 101聲拘148第3頁9月16日18時39分通訊監察譯文 ㈢  9月19日18時8分許 三角公園  與沈生金合資向張玉山購買1,000元海洛因 101聲拘148第4頁9月19日17時53分、18時8分通訊監察譯文 ㈣  9月29日14時53分  獅子王3樓  向張玉山購買1,000元海洛因 101聲拘148第5頁9月29日12時59分、14時29分、14時49分14時53分通訊監察譯文 ㈤  10月12日10時20分許  左岸503  向張玉山購買500元海洛因 101聲拘148第6頁10月12日10時20分通訊監察譯文 ㈥  10月13日9時42分許 左岸  向張玉山購買500元海洛因 101聲拘148第6頁10月13日9時42分許 ㈦   10月14日10時24分許 南門綜合醫院門口   向張玉山購買500元海洛因 101聲拘148第7頁10月14日7時38分、7時45分、7時51分、10時20分、10時24分共5通通訊監察譯文